【裁判字號】    95,訴,178
【裁判日期】    950505
【裁判案由】    毒品危害防制條例
【裁判全文】
臺灣基隆地方法院刑事判決               95年度訴字第178號
公  訴  人  臺灣基隆地方法院檢察署檢察官
被      告  乙○○
上列被告因毒品危害防制條例案件，經檢察官提起公訴（95年度
毒偵字第354號），被告於準備程序進行中，就被訴事實為有罪
之陳述，經告知其簡式審判程序之旨，並聽取公訴人及被告之意
見後，經本院合議庭裁定由受命法官獨任進行簡式審判程序，判
決如下：
    主  文
乙○○施用第一級毒品，累犯，處有期徒刑柒月；又施用第二級
毒品，累犯，處有期徒刑伍月；應執行有期徒刑拾壹月。
    事  實
一、乙○○前因違反麻醉藥品管理案件，經本院判處有期徒刑4
    月，緩刑3 年確定；復因非法販賣及施用化學合成麻醉藥品
    、藥事法案件，前者經本院分別判處有期徒刑6年、4月，並
    定應執行有期徒刑6年2月，其中施用部分經本院判決確定，
    販賣部分則經被告上訴後，經最高法院上訴駁回確定，後者
    經臺灣高等法院判處有期徒刑8月確定，上述案件緩刑之宣
    告因而遭撤銷，並與此2案接續執行，於民國84年7月22 日
    因縮短刑期假釋出監；嗣其又於假釋期間因違反藥事法等及
    違反麻醉藥品管理條例案件，前者經本院判處應執行有期徒
    刑10月，並經臺灣高等法院駁回上訴確定，後者經本院判處
    有期徒刑8月確定，其上述假釋因而遭撤銷，並與後經判決
    確定之上開2案接續執行，於89年11月24日因縮短刑期假釋
    出監，嗣於92年3月31日假釋期滿未經撤銷假釋，其未執行
    之刑以已執行論而執行完畢。
二、乙○○曾因施用第一級毒品及第二級毒品案件，經本院裁定
    送觀察、勒戒後，因有繼續施用毒品之傾向，再經本院裁定
    令入戒治處所施以強制戒治，經執行後，經評定其成效合格
    而無繼續強制戒治之必要，由臺灣基隆地方法院檢察署檢察
    官於94年7月27日，以94年度戒毒偵字第24 號為不起訴處分
    確定，並於94年7月28 日執行完畢釋放。詎其猶不知戒除施
    用毒品惡習，復於前述強制戒治執行完畢釋放後5 年內，基
    於施用第一級毒品海洛因之犯意，於94年12月12日某時，在
    其基隆市○○路47 2號5 樓住處，以將海洛因摻水置入注射
    針筒內，再施打左手臂肌肉處之方式，施用第一級毒品海洛
    因1 次；復另行起意，並基於施用第二級毒品甲基安非他命
    之犯意，於94年12月11日某時，在前述處所，以將甲基安非
    他命置入玻璃球吸食器內，並以打火機點火加熱吸取所產生
    煙霧之方式，施用第二級毒品甲基安非他命1次。
    嗣因乙○○為施用毒品案件列管人口，為警於94年12月13日
    22 時許，依毒品危害防制條例第25 條規定通知其至警局採
    集尿液，經送驗結果呈甲基安非他命及鴉片類陽性反應而悉
    上情。
二、案經基隆市警察局第二分局報告臺灣基隆地方法院檢察署檢
    察官偵查起訴。
    理    由
壹、程序事項
    本件被告乙○○所犯者非為死刑、無期徒刑、最輕本刑為3
    年以上有期徒刑之罪或高等法院管轄第一審案件，其於準備
    程序進行中，先就被訴事實為有罪之陳述，經告知其簡式審
    判程序之旨，並聽取公訴人、被告之意見後，本院合議庭業
    已依刑事訴訟法第273條之1第1項之規定，裁定由受命法官
    獨任以簡式審判程序進行本案之審理。
貳、實體事項
一、認定上述事實所憑之證據名稱：
  (一)被告於本院準備程序及審理之自白。
  (二)應受尿液採驗人尿液檢體採集送驗紀錄表2聯、臺灣檢驗科
    技股份有限公司94年12月23日CH/2005/C0295號濫用藥物尿
    液檢驗報告1份。
  (三)上述不起訴處分書、臺灣高等法院被告全國前案紀錄表、臺
    灣基隆地方法院檢察署刑案資料查註紀錄表及全國施用毒品
    案件紀錄表各1份。
二、論罪及科刑之理由：
    按海洛因及甲基安非他命分別係毒品危害防制條例第2條第2
    項第1款、第2款所定之第一級毒品、第二級毒品，被告予以
    施用，核其所為，係犯毒品危害防制條例第10條第1項、第2
    項之施用第一級毒品罪及施用第二級毒品罪。其持有第一級
    毒品海洛因及第二級毒品甲基安非他命係供施用，其持有第
    一級毒品、第二級毒品之低度行為分別為施用第一級毒品、
    第二級毒品之高度行為所吸收，不另論罪。被告所犯上開2
    罪，犯意各別，罪名互異，應予分論併罰。又被告曾有如前
    揭事實欄所載之犯罪科刑及執行完畢情形，有臺灣高等法院
    被告全國前案紀錄表1份在卷可按，其於5年內再犯本件有期
    徒刑以上之罪，為累犯，應依刑法第47條之規定加重其刑。
    爰審酌被告前有多次施用毒品之前科，猶不知戒除毒品惡習
    而續為施用毒品，惡性非輕，並審酌所犯施用毒品之犯罪係
    戕害自身健康之行為，於他人尚不致造成損害及其施用之次
    數、被告事後坦承犯行之態度等一切情狀，就其所犯上開2
    罪，分別量處如主文所示之刑，並定其應執行刑，以示懲儆
    。
三、應適用之法條：
    刑事訴訟法第273條之1第1項、第284條之1、第310條之2、
    第454條第1項、第299條第1項前段，毒品危害防制條例第
    10條第1項、第2項、第23條第2項，刑法第11條前段、第47
    條、第51條第5款，判決如主文。
四、對於本件判決如有不服，得自收受送達後10日內，向本院提
    出上訴書狀，上訴於臺灣高等法院。
本案經檢察官甲○○到庭執行職務
中    華    民    國    95    年    5     月    5    日
                  刑事第四庭法  官  王美婷
以上正本證明與原本無異。
對於本件判決如有不服，應於收受送達後10日內，向本院提出上
訴書狀，上訴於臺灣高等法院，並按他造當事人之人數附具繕本
。
中    華    民    國    95    年    5     月    5     日
                            書記官  劉珍珍
附錄本案論罪科刑法條：
毒品危害防制條例第10條第1項、第2項
施用第一級毒品者，處6月以上5年以下有期徒刑。
施用第二級毒品者，處3年以下有期徒刑。


司法院資訊處製作；財團法人民間司法改革基金會備份。
